---
title: "The economic consequences of increasing sleep"
author: "Guillermo XR"
date: '2022-06-10'
output: pdf_document
---

```{r setup, include=FALSE}
knitr::opts_chunk$set(echo = TRUE)
```

```{r, include=FALSE}



# Librerias 

library(tidyverse)
library(knitr)
library(dplyr)
library(ggplot2)
library(lmtest)
library(sandwich)
library(ivreg)
library(dagitty)
library(stargazer)
library(plm)
library(kableExtra)
library(lubridate)
library(gplots)
library(did)
library(haven)
library(cowplot)
library(GGally)
library(ggpubr)





## Cargar la base de datos

setwd("d:/Users/guillermo_reza/Desktop/Maestría/Semestre Ene-Jun 2022/Taller Econometría Aplicada II/Práctica Final")
datos <- read_dta("Angelucci_Cage_AEJMicro_dataset.dta")



```


# **Introducción**



## Teoría de Cambio

```{r}



teoría_cambio <- g3 <-dagitty('dag{
"Televisión" [pos="0,1"]
"Programas" [pos="1,0"]
"Barreras de Entrada" [pos="1,0.5"]
"Transmisores" [pos="1,1.5"]
"Targeting" [pos="1,2"]
"Competencia" [pos="2,1"]
"Disposición a Pagar" [pos="2,2"]
"Ingresos Publicitarios" [pos="2,2.5"]
"Precios" [pos="1,3"]
"Calidad" [pos="2,3"]
"Periodistas/newsroom" [pos="3,3"]
"Televisión"->"Programas"->"Competencia"
"Televisión"->"Transmisores"->"Competencia"
"Televisión"->"Barreras de Entrada"->"Competencia"
"Televisión"->"Targeting"->"Competencia"
"Competencia"->"Disposición a Pagar"->"Ingresos Publicitarios"
"Ingresos Publicitarios"->"Precios"
"Ingresos Publicitarios"->"Calidad"
"Ingresos Publicitarios"->"Periodistas/newsroom"
}')
plot(teoría_cambio)



```



## Dimensiones del Panel


```{r}


panel <-pdata.frame(datos,index=c("id_news","year"))



#### ¿De qué tamaño es la muestra?


## Dimensiones del Panel

(pdim(panel))

summary(panel$year)

summary(panel$id_news)


## Si se quiere tener un panel balanceado 

# datos <- read_dta("Angelucci_Cage_AEJMicro_dataset.dta")

# datos<- datos[!(datos$id_news==67),]

# panel <-pdata.frame(datos,index=c("id_news","year"))

# (pdim(panel))



## Grupo Tratamiento 

tabulate(panel$national)


## Grupo Control 

tabulate(panel$local)



```




## Tablas: Nacionales



```{r}

## TABLA 1: PERIÓDICOS NACIONALES

variable_N <- c("Prices","Unit buyer price",
             "Subscription price per issue",
             "Display ad rate (listed price)",
             " ", "Revenues and journalists",
             "Total revenues (million)",
             "Revenues from advertising (million)",
             "Revenues from sales (million)",
             "Share of advertising in total revenues (percent)",
             "Number of journalists",
             " ", "Circulation",
             "Total circulation",
             "Share of subscribers (percent)",
             " ", "Content",
             "Number of pages",
             "Newshole (nonadvertising space)",
             "Advertising space" )
                                      
                         
                         
Mean_N <- c(" ",mean(panel$po_cst[panel$national == 1],na.rm = TRUE),
         mean(panel$ps_cst[panel$national == 1],na.rm = TRUE),
         mean(panel$ads_p4_cst[panel$national == 1],na.rm = TRUE),
         " ", " ",
         mean(panel$rtotal_cst[panel$national == 1],na.rm = TRUE),
         mean(panel$ra_cst[panel$national == 1],na.rm = TRUE),
         mean(panel$rs_cst[panel$national == 1],na.rm = TRUE),
         mean(panel$ra_s[panel$national == 1],na.rm = TRUE),
         mean(panel$nb_journ[panel$national == 1],na.rm = TRUE),
         " ", " ",mean(panel$qtotal[panel$national == 1],na.rm = TRUE),
         mean(panel$qs_s[panel$national == 1],na.rm = TRUE),
         " ", " ",
         mean(panel$pages[panel$national == 1],na.rm = TRUE),
         mean(panel$news_hole[panel$national == 1],na.rm = TRUE),
         mean(panel$ads_q[panel$national == 1],na.rm = TRUE))                         
                         
                         
Median_N <- c(" ",median(panel$po_cst[panel$national == 1],na.rm = TRUE),
           median(panel$ps_cst[panel$national == 1],na.rm = TRUE),
           median(panel$ads_p4_cst[panel$national == 1],na.rm = TRUE),
           " ", " ",
           median(panel$rtotal_cst[panel$national == 1],na.rm = TRUE),
           median(panel$ra_cst[panel$national == 1],na.rm = TRUE),
           median(panel$rs_cst[panel$national == 1],na.rm = TRUE),
           median(panel$ra_s[panel$national == 1],na.rm = TRUE),
           median(panel$nb_journ[panel$national == 1],na.rm = TRUE),
           " ", " ",
           median(panel$qtotal[panel$national == 1],na.rm = TRUE),
           median(panel$qs_s[panel$national == 1],na.rm = TRUE),
           " ", " ",
           median(panel$pages[panel$national == 1],na.rm = TRUE),
           median(panel$news_hole[panel$national == 1],na.rm = TRUE),
           median(panel$ads_q[panel$national == 1],na.rm = TRUE))
                         
                         
SD_N <- c(" ",sd(panel$po_cst[panel$national == 1],na.rm = TRUE),
       sd(panel$ps_cst[panel$national == 1],na.rm = TRUE),
       sd(panel$ads_p4_cst[panel$national == 1],na.rm = TRUE),
       " ", " ",
       sd(panel$rtotal_cst[panel$national == 1],na.rm = TRUE),
       sd(panel$ra_cst[panel$national == 1],na.rm = TRUE),
       sd(panel$rs_cst[panel$national == 1],na.rm = TRUE),
       sd(panel$ra_s[panel$national == 1],na.rm = TRUE),
       sd(panel$nb_journ[panel$national == 1],na.rm = TRUE),
       " ", " ",
       sd(panel$qtotal[panel$national == 1],na.rm = TRUE),
       sd(panel$qs_s[panel$national == 1],na.rm = TRUE),
       " ", " ",
       sd(panel$pages[panel$national == 1],na.rm = TRUE),
       sd(panel$news_hole[panel$national == 1],na.rm = TRUE),
       sd(panel$ads_q[panel$national == 1],na.rm = TRUE))
                         
                         

Min_N = c(" ",min(panel$po_cst[panel$national == 1],na.rm = TRUE),
        min(panel$ps_cst[panel$national == 1],na.rm = TRUE),
        min(panel$ads_p4_cst[panel$national == 1],na.rm = TRUE),
        " ", " ",
        min(panel$rtotal_cst[panel$national == 1],na.rm = TRUE),
        min(panel$ra_cst[panel$national == 1],na.rm = TRUE),
        min(panel$rs_cst[panel$national == 1],na.rm = TRUE),
        min(panel$ra_s[panel$national == 1],na.rm = TRUE),
        min(panel$nb_journ[panel$national == 1],na.rm = TRUE),
        " ", " ",
        min(panel$qtotal[panel$national == 1],na.rm = TRUE),
        min(panel$qs_s[panel$national == 1],na.rm = TRUE),
        " ", " ",
        min(panel$pages[panel$national == 1],na.rm = TRUE),
        min(panel$news_hole[panel$national == 1],na.rm = TRUE),
        min(panel$ads_q[panel$national == 1],na.rm = TRUE))
                         

                         
Max_N <- c(" ",max(panel$po_cst[panel$national == 1],na.rm = TRUE),
        max(panel$ps_cst[panel$national == 1],na.rm = TRUE),
        max(panel$ads_p4_cst[panel$national == 1],na.rm = TRUE),
        " ", " ",
        max(panel$rtotal_cst[panel$national == 1],na.rm = TRUE),
        max(panel$ra_cst[panel$national == 1],na.rm = TRUE),
        max(panel$rs_cst[panel$national == 1],na.rm = TRUE),
        max(panel$ra_s[panel$national == 1],na.rm = TRUE),
        max(panel$nb_journ[panel$national == 1],na.rm = TRUE),
        " ", " ",
        max(panel$qtotal[panel$national == 1],na.rm = TRUE),
        max(panel$qs_s[panel$national == 1],na.rm = TRUE),
        " ", " ",
        max(panel$pages[panel$national == 1],na.rm = TRUE),
        max(panel$news_hole[panel$national == 1],na.rm = TRUE),
        max(panel$ads_q[panel$national == 1],na.rm = TRUE))
                         
                         

 Observations_N <- c(" ",NROW(!is.na(panel$po_cst[panel$national == 1])),
                     NROW(!is.na(panel$ps_cst[panel$national == 1])),
                     NROW(!is.na(panel$ads_p4_cst[panel$national == 1])),
                     " ", " ",
                     NROW(!is.na(panel$rtotal_cst[panel$national == 1])),
                     NROW(!is.na(panel$ra_cst[panel$national == 1])),
                     NROW(!is.na(panel$rs_cst[panel$national == 1])),
                     NROW(!is.na(panel$ra_s[panel$national == 1])),
                     NROW(!is.na(panel$nb_journ[panel$national == 1])),
                     " ", " ",
                     NROW(!is.na(panel$qtotal[panel$national == 1])),
                     NROW(!is.na(panel$qs_s[panel$national == 1])),
                     " ", " ",
                     NROW(!is.na(panel$pages[panel$national == 1])),
                     NROW(!is.na(panel$news_hole[panel$national == 1])),
                     NROW(!is.na(panel$ads_q[panel$national == 1])))

 
 
## Tabla 1: Summary Statistics: National Daily Newspapers
                         
nacionales <- cbind(variable_N,Mean_N,Median_N,SD_N,Min_N,Max_N,Observations_N)

stargazer(nacionales,type = "text")
                         






```




## Tabla: Locales


```{r}


## TABLA 2: PERIÓDICOS LOCALES


variable_L <- c("Prices","Unit buyer price",
                "Subscription price per issue",
                "Display ad rate (listed price)",
                " ", "Revenues and journalists",
                "Total revenues (million)",
                "Revenues from advertising (million)",
                "Revenues from sales (million)",
                "Share of advertising in total revenues (percent)",
                "Number of journalists",
                " ", "Circulation",
                "Total circulation",
                "Share of subscribers (percent)",
                " ", "Content",
                "Number of pages",
                "Newshole (nonadvertising space)",
                "Advertising space" )



Mean_L <- c(" ",mean(panel$po_cst[panel$national == 0],na.rm = TRUE),
            mean(panel$ps_cst[panel$national == 0],na.rm = TRUE),
            mean(panel$ads_p4_cst[panel$national == 0],na.rm = TRUE),
            " ", " ",
            mean(panel$rtotal_cst[panel$national == 0],na.rm = TRUE),
            mean(panel$ra_cst[panel$national == 0],na.rm = TRUE),
            mean(panel$rs_cst[panel$national == 0],na.rm = TRUE),
            mean(panel$ra_s[panel$national == 0],na.rm = TRUE),
            mean(panel$nb_journ[panel$national == 0],na.rm = TRUE),
            " ", " ",mean(panel$qtotal[panel$national == 0],na.rm = TRUE),
            mean(panel$qs_s[panel$national == 0],na.rm = TRUE),
            " ", " ",
            mean(panel$pages[panel$national == 0],na.rm = TRUE),
            mean(panel$news_hole[panel$national == 0],na.rm = TRUE),
            mean(panel$ads_q[panel$national == 0],na.rm = TRUE))                         


Median_L <- c(" ",median(panel$po_cst[panel$national == 0],na.rm = TRUE),
              median(panel$ps_cst[panel$national == 0],na.rm = TRUE),
              median(panel$ads_p4_cst[panel$national == 0],na.rm = TRUE),
              " ", " ",
              median(panel$rtotal_cst[panel$national == 0],na.rm = TRUE),
              median(panel$ra_cst[panel$national == 0],na.rm = TRUE),
              median(panel$rs_cst[panel$national == 0],na.rm = TRUE),
              median(panel$ra_s[panel$national == 0],na.rm = TRUE),
              median(panel$nb_journ[panel$national == 0],na.rm = TRUE),
              " ", " ",
              median(panel$qtotal[panel$national == 0],na.rm = TRUE),
              median(panel$qs_s[panel$national == 0],na.rm = TRUE),
              " ", " ",
              median(panel$pages[panel$national == 0],na.rm = TRUE),
              median(panel$news_hole[panel$national == 0],na.rm = TRUE),
              median(panel$ads_q[panel$national == 0],na.rm = TRUE))


SD_L <- c(" ",sd(panel$po_cst[panel$national == 0],na.rm = TRUE),
          sd(panel$ps_cst[panel$national == 0],na.rm = TRUE),
          sd(panel$ads_p4_cst[panel$national == 0],na.rm = TRUE),
          " ", " ",
          sd(panel$rtotal_cst[panel$national == 0],na.rm = TRUE),
          sd(panel$ra_cst[panel$national == 0],na.rm = TRUE),
          sd(panel$rs_cst[panel$national == 0],na.rm = TRUE),
          sd(panel$ra_s[panel$national == 0],na.rm = TRUE),
          sd(panel$nb_journ[panel$national == 0],na.rm = TRUE),
          " ", " ",
          sd(panel$qtotal[panel$national == 0],na.rm = TRUE),
          sd(panel$qs_s[panel$national == 0],na.rm = TRUE),
          " ", " ",
          sd(panel$pages[panel$national == 0],na.rm = TRUE),
          sd(panel$news_hole[panel$national == 0],na.rm = TRUE),
          sd(panel$ads_q[panel$national == 0],na.rm = TRUE))



Min_L = c(" ",min(panel$po_cst[panel$national == 0],na.rm = TRUE),
          min(panel$ps_cst[panel$national == 0],na.rm = TRUE),
          min(panel$ads_p4_cst[panel$national == 0],na.rm = TRUE),
          " ", " ",
          min(panel$rtotal_cst[panel$national == 0],na.rm = TRUE),
          min(panel$ra_cst[panel$national == 0],na.rm = TRUE),
          min(panel$rs_cst[panel$national == 0],na.rm = TRUE),
          min(panel$ra_s[panel$national == 0],na.rm = TRUE),
          min(panel$nb_journ[panel$national == 0],na.rm = TRUE),
          " ", " ",
          min(panel$qtotal[panel$national == 0],na.rm = TRUE),
          min(panel$qs_s[panel$national == 0],na.rm = TRUE),
          " ", " ",
          min(panel$pages[panel$national == 0],na.rm = TRUE),
          min(panel$news_hole[panel$national == 0],na.rm = TRUE),
          min(panel$ads_q[panel$national == 0],na.rm = TRUE))



Max_L <- c(" ",max(panel$po_cst[panel$national == 0],na.rm = TRUE),
           max(panel$ps_cst[panel$national == 0],na.rm = TRUE),
           max(panel$ads_p4_cst[panel$national == 0],na.rm = TRUE),
           " ", " ",
           max(panel$rtotal_cst[panel$national == 0],na.rm = TRUE),
           max(panel$ra_cst[panel$national == 0],na.rm = TRUE),
           max(panel$rs_cst[panel$national == 0],na.rm = TRUE),
           max(panel$ra_s[panel$national == 0],na.rm = TRUE),
           max(panel$nb_journ[panel$national == 0],na.rm = TRUE),
           " ", " ",
           max(panel$qtotal[panel$national == 0],na.rm = TRUE),
           max(panel$qs_s[panel$national == 0],na.rm = TRUE),
           " ", " ",
           max(panel$pages[panel$national == 0],na.rm = TRUE),
           max(panel$news_hole[panel$national == 0],na.rm = TRUE),
           max(panel$ads_q[panel$national == 0],na.rm = TRUE))



Observations_L <- c(" ",NROW(!is.na(panel$po_cst[panel$national == 0])),
                    NROW(!is.na(panel$ps_cst[panel$national == 0])),
                    NROW(!is.na(panel$ads_p4_cst[panel$national == 0])),
                    " ", " ",
                    NROW(!is.na(panel$rtotal_cst[panel$national == 0])),
                    NROW(!is.na(panel$ra_cst[panel$national == 0])),
                    NROW(!is.na(panel$rs_cst[panel$national == 0])),
                    NROW(!is.na(panel$ra_s[panel$national == 0])),
                    NROW(!is.na(panel$nb_journ[panel$national == 0])),
                    " ", " ",
                    NROW(!is.na(panel$qtotal[panel$national == 0])),
                    NROW(!is.na(panel$qs_s[panel$national == 0])),
                    " ", " ",
                    NROW(!is.na(panel$pages[panel$national == 0])),
                    NROW(!is.na(panel$news_hole[panel$national == 0])),
                    NROW(!is.na(panel$ads_q[panel$national == 0])))


## Tabla 2: Summary Statistics: Local Daily Newspapers


locales <- cbind(variable_L,Mean_L,Median_L,SD_L,Min_L,Max_L,Observations_L)

stargazer(locales,type = "text")

```





# **Análisis de los Autores**


## Gráfica de Ingresos Históricos

```{r}


panel_1<- datos %>%
  mutate(revenues_millones=ra_cst/1000000) %>% 
  filter(national == 1, !is.na(ra_cst)) %>%
  group_by(year) %>% 
  nest() %>% 
  mutate(nacional_1 = map(data, ~sum(.x$revenues_millones,na.rm = TRUE))) %>% 
  unnest(nacional_1)

panel_2 <- datos %>%
  mutate(revenues_millones=ra_cst/1000000) %>% 
  filter(national == 0, !is.na(ra_cst)) %>%
  group_by(year) %>% 
  nest() %>% 
  mutate(local_2 = map(data, ~sum(.x$revenues_millones,na.rm = TRUE))) %>% 
  unnest(local_2)




panel_3 <- inner_join(panel_2,panel_1,by = "year" )

panel_3 <- panel_3 %>% mutate(Total = local_2 + nacional_1)


ggplot(panel_3, aes(x=year)) + 
  geom_line(aes(y= local_2), color = "darkred") +
  geom_line(aes(y = nacional_1), color="steelblue") +
  geom_line(aes(y = Total), color="green") +
  geom_point(aes(y=local_2), shape = 19) +
  geom_point(aes(y=nacional_1), shape = 17) +
  geom_point(aes(y=Total), shape = 18) +
  geom_vline(xintercept = 1967) +
  annotate("text", x=1972, y=8500, label= "Ingresos Totales")+
  annotate("text", x=1972, y=6000, label= "Periódicos Locales")+
  annotate("text", x=1972, y=3200, label= "Periódicos Nacionales")+
  annotate("text", x=1966, y=9000, label= "1967")+
  labs(title="Ingresos por Publicidad por Tipo de Periódico ", 
       subtitle="1960 - 1974 (millones de euros)", 
       caption="Fuente: Angelucci & Cagé", 
       y="Millones", x= "Año")


```





## Regresiones de Anuncios, Lectores y Calidad


#### Anuncios


```{r}


reg1 <- plm(ln_ra_cst2 ~ after_national, data=panel,
            model ="within",effect = "twoways")
cov_reg1 <- vcovHC(reg1, type = "HC1")
robust.se_reg1 <- sqrt(diag(cov_reg1))




reg2 <- plm(ln_ads_p1_cst2 ~ after_national, data=panel,
            model ="within",effect = "twoways")
cov_reg2 <- vcovHC(reg2, type = "HC1")
robust.se_reg2 <- sqrt(diag(cov_reg2))




reg3 <- plm(ln_ads_p4_cst ~ after_national, data=panel,
            model ="within",effect = "twoways")
cov_reg3 <- vcovHC(reg3, type = "HC1")
robust.se_reg3 <- sqrt(diag(cov_reg3))




reg4 <- plm(ln_ads_q ~ after_national, data=panel,
            model ="within",effect = "twoways")
cov_reg4 <- vcovHC(reg4, type = "HC1")
robust.se_reg4 <- sqrt(diag(cov_reg4))





stargazer(reg1,reg2,reg3,reg4,se=list(robust.se_reg1,robust.se_reg2,robust.se_reg3,robust.se_reg4),
          column.labels = c("Advertising revenues","Ad revenues/circulation","(Listed) ad Price","Advertising space"),type="text",
          add.lines=list(c('Newspaper fixed effects', 'Yes', 'Yes', 'Yes', 'Yes'),
                         c('Year fixed effects', 'Yes', 'Yes', 'Yes', 'Yes')))


```



#### Lectores

```{r}


reg5 <- plm(ln_ps_cst ~ after_national, data=panel,
            model ="within",effect = "twoways")
cov_reg5 <- vcovHC(reg5, type = "HC1")
robust.se_reg5 <- sqrt(diag(cov_reg5))




reg6 <- plm(ln_po_cst ~ after_national, data=panel,
            model ="within",effect = "twoways")
cov_reg6 <- vcovHC(reg6, type = "HC1")
robust.se_reg6 <- sqrt(diag(cov_reg6))




reg7 <- plm(ln_qtotal ~ after_national, data=panel,
            model ="within",effect = "twoways")
cov_reg7 <- vcovHC(reg7, type = "HC1")
robust.se_reg7 <- sqrt(diag(cov_reg7))




reg8 <- plm(ln_qs_s ~ after_national, data=panel,
            model ="within",effect = "twoways")
cov_reg8 <- vcovHC(reg8, type = "HC1")
robust.se_reg8 <- sqrt(diag(cov_reg8))




reg9 <- plm(ln_rs_cst ~ after_national, data=panel,
            model ="within",effect = "twoways")
cov_reg9 <- vcovHC(reg9, type = "HC1")
robust.se_reg9 <- sqrt(diag(cov_reg9))




stargazer(reg5,reg6,reg7,reg8,reg9,se=list(robust.se_reg5,robust.se_reg6,robust.se_reg7,robust.se_reg8,robust.se_reg9),
          column.labels = c("Subscription price","Unit price","Circulation","Share of subscribers","Revenues from sales"),type="text",
          add.lines=list(c('Newspaper fixed effects', 'Yes', 'Yes', 'Yes', 'Yes', 'Yes'),
                         c('Year fixed effects', 'Yes', 'Yes', 'Yes', 'Yes', 'Yes')))


```



#### Calidad

```{r}



reg10 <- plm(ln_nb_journ ~ after_national, data=panel,
            model ="within",effect = "twoways")
cov_reg10 <- vcovHC(reg10, type = "HC1")
robust.se_reg10 <- sqrt(diag(cov_reg10))




reg11 <- plm(ln_av_payroll_cst ~ after_national, data=panel,
            model ="within",effect = "twoways")
cov_reg11 <- vcovHC(reg11, type = "HC1")
robust.se_reg11 <- sqrt(diag(cov_reg11))




reg12 <- plm(ln_pages ~ after_national, data=panel,
            model ="within",effect = "twoways")
cov_reg12 <- vcovHC(reg12, type = "HC1")
robust.se_reg12 <- sqrt(diag(cov_reg12))




reg13 <- plm(ln_news_hole ~ after_national, data=panel,
            model ="within",effect = "twoways")
cov_reg13 <- vcovHC(reg13, type = "HC1")
robust.se_reg13 <- sqrt(diag(cov_reg13))




reg14 <- plm(ln_share_Hard ~ after_national, data=panel,
             model ="within",effect = "twoways")
cov_reg14 <- vcovHC(reg14, type = "HC1")
robust.se_reg14 <- sqrt(diag(cov_reg14))





stargazer(reg10,reg11,reg12,reg13,reg14,
          se=list(robust.se_reg10,robust.se_reg11,robust.se_reg12,robust.se_reg13,robust.se_reg14),
          column.labels = c("Number of journalists","Average payroll","Number of pages","Newshole",
                            "Share of hard news on front page (percent)"),type="text",
          add.lines=list(c('Newspaper fixed effects', 'Yes', 'Yes', 'Yes', 'Yes', 'Yes'),
                         c('Year fixed effects', 'Yes', 'Yes', 'Yes', 'Yes', 'Yes')))



```



## Tendencia Paralela Panel A-H


#### Panel A

```{r}


Tiempo <- 1961:1974


## Panel A


reg1.1 <- plm(ln_ra_cst2 ~ factor(year)*national, data=panel,
            model ="within",effect = "twoways")

coef_PA <- reg1.1$coefficients
int_PA <- confint(reg1.1, level = 0.90) %>% 
  data.frame() %>%  rename("conf.low_90" = "X5..",
                           "conf.high_90" = "X95..")
PA <-data.frame(Tiempo, coef_PA,int_PA)

PA_GRA <- ggplot(PA, aes(x=factor(Tiempo), y= coef_PA))+
  geom_vline(xintercept = 1966.5, 
             colour = gray(1/2), lty = 2) +
  geom_hline(yintercept=0)+
  theme(axis.text.x = element_text(angle = 45, vjust = 0.5)) +
  scale_x_continuous("National X Year", labels = as.character(Tiempo), breaks = Tiempo)+
  labs(y = "") +
  geom_point(aes(x = Tiempo, 
                 y = coef_PA)) + 
  geom_linerange(aes(x = Tiempo, 
                     ymin =conf.low_90,
                     ymax =conf.high_90),
                 lwd = 1) +
  ggtitle("PANEL A. Advertising revenues")


```

#### Panel B

```{r}

## Panel B


reg3.1 <- plm(ln_ads_p4_cst ~ factor(year)*national, data=panel,
              model ="within",effect = "twoways")

coef_PB <- reg3.1$coefficients
int_PB <- confint(reg3.1, level = 0.90) %>% 
  data.frame() %>%  rename("conf.low_90" = "X5..",
                           "conf.high_90" = "X95..")
PB <-data.frame(Tiempo[3:14], coef_PB,int_PB)

PB_GRA <- ggplot(PB, aes(x=factor(Tiempo), y= coef_PB))+
  geom_vline(xintercept = 1966.5, 
             colour = gray(1/2), lty = 2) +
  geom_hline(yintercept=0)+
  theme(axis.text.x = element_text(angle = 45, vjust = 0.5)) +
  scale_x_continuous("National X Year", labels = as.character(Tiempo), breaks = Tiempo)+
  labs(y = "") +
  geom_point(aes(x = Tiempo[3:14], 
                 y = coef_PB)) + 
  geom_linerange(aes(x = Tiempo[3:14], 
                     ymin =conf.low_90,
                     ymax =conf.high_90),
                 lwd = 1) +
  ggtitle("PANEL B. Advertising price")

```


#### Panel C

```{r}

## Panel C


reg5.1 <- plm(ln_ps_cst ~ factor(year)*national, data=panel,
              model ="within",effect = "twoways")

coef_PC <- reg5.1$coefficients
int_PC <- confint(reg5.1, level = 0.90) %>% 
  data.frame() %>%  rename("conf.low_90" = "X5..",
                           "conf.high_90" = "X95..")
PC <-data.frame(Tiempo, coef_PC,int_PC)

PC_GRA <- ggplot(PC, aes(x=factor(Tiempo), y= coef_PC))+
  geom_vline(xintercept = 1966.5, 
             colour = gray(1/2), lty = 2) +
  geom_hline(yintercept=0)+
  theme(axis.text.x = element_text(angle = 45, vjust = 0.5)) +
  scale_x_continuous("National X Year", labels = as.character(Tiempo), breaks = Tiempo)+
  labs(y = "") +
  geom_point(aes(x = Tiempo, 
                 y = coef_PC)) + 
  geom_linerange(aes(x = Tiempo, 
                     ymin =conf.low_90,
                     ymax =conf.high_90),
                 lwd = 1) +
  ggtitle("PANEL C. Subscription price")

```


#### Panel D

```{r}



## Panel D


reg7.1 <- plm(ln_qtotal ~ factor(year)*national, data=panel,
              model ="within",effect = "twoways")

coef_PD <- reg7.1$coefficients
int_PD <- confint(reg7.1, level = 0.90) %>% 
  data.frame() %>%  rename("conf.low_90" = "X5..",
                           "conf.high_90" = "X95..")
PD <-data.frame(Tiempo, coef_PD,int_PD)

PD_GRA <- ggplot(PD, aes(x=factor(Tiempo), y= coef_PD))+
  geom_vline(xintercept = 1966.5, 
             colour = gray(1/2), lty = 2) +
  geom_hline(yintercept=0)+
  theme(axis.text.x = element_text(angle = 45, vjust = 0.5)) +
  scale_x_continuous("National X Year", labels = as.character(Tiempo), breaks = Tiempo)+
  labs(y = "") +
  geom_point(aes(x = Tiempo, 
                 y = coef_PD)) + 
  geom_linerange(aes(x = Tiempo, 
                     ymin =conf.low_90,
                     ymax =conf.high_90),
                 lwd = 1) +
  ggtitle("PANEL D. Circulation")



```


#### Panel E

```{r}



## Panel E


reg10.1 <- plm(ln_nb_journ ~ factor(year)*national, data=panel,
              model ="within",effect = "twoways")

coef_PE <- reg10.1$coefficients
int_PE <- confint(reg10.1, level = 0.90) %>% 
  data.frame() %>%  rename("conf.low_90" = "X5..",
                           "conf.high_90" = "X95..")
PE <-data.frame(Tiempo, coef_PE,int_PE)

PE_GRA <- ggplot(PE, aes(x=factor(Tiempo), y= coef_PE))+
  geom_vline(xintercept = 1966.5, 
             colour = gray(1/2), lty = 2) +
  geom_hline(yintercept=0)+
  theme(axis.text.x = element_text(angle = 45, vjust = 0.5)) +
  scale_x_continuous("National X Year", labels = as.character(Tiempo), breaks = Tiempo)+
  labs(y = "") +
  geom_point(aes(x = Tiempo, 
                 y = coef_PE)) + 
  geom_linerange(aes(x = Tiempo, 
                     ymin =conf.low_90,
                     ymax =conf.high_90),
                 lwd = 1) +
  ggtitle("PANEL E. Number of journalists")



```



#### Panel F

```{r}

## Panel F


reg11.1 <- plm(ln_news_hole ~ factor(year)*national, data=panel,
               model ="within",effect = "twoways")

coef_PF <- reg11.1$coefficients
int_PF <- confint(reg11.1, level = 0.90) %>% 
  data.frame() %>%  rename("conf.low_90" = "X5..",
                           "conf.high_90" = "X95..")
PF <-data.frame(Tiempo, coef_PF,int_PF)

PF_GRA <- ggplot(PF, aes(x=factor(Tiempo), y= coef_PF))+
  geom_vline(xintercept = 1966.5, 
             colour = gray(1/2), lty = 2) +
  geom_hline(yintercept=0)+
  theme(axis.text.x = element_text(angle = 45, vjust = 0.5)) +
  scale_x_continuous("National X Year", labels = as.character(Tiempo), breaks = Tiempo)+
  labs(y = "") +
  geom_point(aes(x = Tiempo, 
                 y = coef_PF)) + 
  geom_linerange(aes(x = Tiempo, 
                     ymin =conf.low_90,
                     ymax =conf.high_90),
                 lwd = 1) +
  ggtitle("PANEL F. Newshole")



```


#### Panel G

```{r}



## Panel G


reg12.1 <- plm(R_sh_pcs_employes_ipo ~ factor(year)*national, data=panel,
               model ="within",effect = "twoways")

coef_PG <- reg12.1$coefficients
int_PG <- confint(reg12.1, level = 0.90) %>% 
  data.frame() %>%  rename("conf.low_90" = "X5..",
                           "conf.high_90" = "X95..")
PG <-data.frame(Tiempo, coef_PG,int_PG)

PG_GRA <- ggplot(PG, aes(x=factor(Tiempo), y= coef_PG))+
  geom_vline(xintercept = 1966.5, 
             colour = gray(1/2), lty = 2) +
  geom_hline(yintercept=0)+
  theme(axis.text.x = element_text(angle = 45, vjust = 0.5)) +
  scale_x_continuous("National X Year", labels = as.character(Tiempo), breaks = Tiempo)+
  labs(y = "") +
  geom_point(aes(x = Tiempo, 
                 y = coef_PG)) + 
  geom_linerange(aes(x = Tiempo, 
                     ymin =conf.low_90,
                     ymax =conf.high_90),
                 lwd = 1) +
  ggtitle("PANEL G. Readership: Percent employees")




```




#### Panel H


```{r}

## Panel H


reg13.1 <- plm(R_sh_pcs_agri_ouvriers_ipo ~ factor(year)*national, data=panel,
               model ="within",effect = "twoways")

coef_PH <- reg13.1$coefficients
int_PH <- confint(reg13.1, level = 0.90) %>% 
  data.frame() %>%  rename("conf.low_90" = "X5..",
                           "conf.high_90" = "X95..")
PH <-data.frame(Tiempo, coef_PH,int_PH)

PH_GRA <- ggplot(PH, aes(x=factor(Tiempo), y= coef_PH))+
  geom_vline(xintercept = 1966.5, 
             colour = gray(1/2), lty = 2) +
  geom_hline(yintercept=0)+
  theme(axis.text.x = element_text(angle = 45, vjust = 0.5)) +
  scale_x_continuous("National X Year", labels = as.character(Tiempo), breaks = Tiempo)+
  labs(y = "") +
  geom_point(aes(x = Tiempo, 
                 y = coef_PH)) + 
  geom_linerange(aes(x = Tiempo, 
                     ymin =conf.low_90,
                     ymax =conf.high_90),
                 lwd = 1) +
  ggtitle("PANEL H. Readership: Percent farmers and laborers")




ggarrange(PA_GRA,PB_GRA,PC_GRA,PD_GRA,PE_GRA,PF_GRA,PG_GRA,PH_GRA,ncol = 2, nrow = 4)


```




## Pruebas de Robustez

#### Prueba 2

```{r}


## Table D.2: Robustness check: Dropping 1968




panel_robust_1 <-datos %>% filter(year != 1968) %>% 
  pdata.frame(index=c("id_news","year"))



reg1.a <- plm(ln_ra_cst2 ~ after_national, data=panel_robust_1,
            model ="within",effect = "twoways")
cov_reg1.a <- vcovHC(reg1.a, type = "HC1")
robust.se_reg1.a <- sqrt(diag(cov_reg1.a))


reg3.a <- plm(ln_ads_p4_cst ~ after_national, data=panel_robust_1,
            model ="within",effect = "twoways")
cov_reg3.a <- vcovHC(reg3.a, type = "HC1")
robust.se_reg3.a <- sqrt(diag(cov_reg3.a))


reg5.a <- plm(ln_ps_cst ~ after_national, data=panel_robust_1,
            model ="within",effect = "twoways")
cov_reg5.a <- vcovHC(reg5.a, type = "HC1")
robust.se_reg5.a <- sqrt(diag(cov_reg5.a))



reg8.a <- plm(ln_qs_s ~ after_national, data=panel_robust_1,
            model ="within",effect = "twoways")
cov_reg8.a <- vcovHC(reg8.a, type = "HC1")
robust.se_reg8.a <- sqrt(diag(cov_reg8.a))



reg10.a <- plm(ln_nb_journ ~ after_national, data=panel_robust_1,
             model ="within",effect = "twoways")
cov_reg10.a <- vcovHC(reg10.a, type = "HC1")
robust.se_reg10.a <- sqrt(diag(cov_reg10.a))




reg11.a <- plm(ln_av_payroll_cst ~ after_national, data=panel_robust_1,
             model ="within",effect = "twoways")
cov_reg11.a <- vcovHC(reg11.a, type = "HC1")
robust.se_reg11.a <- sqrt(diag(cov_reg11.a))




stargazer(reg1.a,reg3.a,reg5.a,reg8.a,reg10.a,reg11.a,
          se=list(robust.se_reg1.a,robust.se_reg3.a,robust.se_reg5.a,
                  robust.se_reg8.a,robust.se_reg10.a,robust.se_reg11.a),
          column.labels = c("Advertising revenues","(Listed) Ad price","Subscription price",
                            "Share of subscribers","Number of journalists","Newshole"),type="text",
          add.lines=list(c('Newspaper fixed effects', 'Yes', 'Yes', 'Yes', 'Yes', 'Yes','Yes'),
                         c('Year fixed effects', 'Yes', 'Yes', 'Yes', 'Yes', 'Yes', 'Yes')))


```


#### Prueba 3


```{r}

## Table D.3: Robustness check: Focusing on 1960-1971



panel_robust_2 <-datos %>% filter(year <= 1971) %>% 
  pdata.frame(index=c("id_news","year"))



reg1.b <- plm(ln_ra_cst2 ~ after_national, data=panel_robust_2,
              model ="within",effect = "twoways")
cov_reg1.b <- vcovHC(reg1.b, type = "HC1")
robust.se_reg1.b <- sqrt(diag(cov_reg1.b))


reg3.b <- plm(ln_ads_p4_cst ~ after_national, data=panel_robust_2,
              model ="within",effect = "twoways")
cov_reg3.b <- vcovHC(reg3.b, type = "HC1")
robust.se_reg3.b <- sqrt(diag(cov_reg3.b))


reg5.b <- plm(ln_ps_cst ~ after_national, data=panel_robust_2,
              model ="within",effect = "twoways")
cov_reg5.b <- vcovHC(reg5.b, type = "HC1")
robust.se_reg5.b <- sqrt(diag(cov_reg5.b))



reg8.b <- plm(ln_qs_s ~ after_national, data=panel_robust_2,
              model ="within",effect = "twoways")
cov_reg8.b <- vcovHC(reg8.b, type = "HC1")
robust.se_reg8.b <- sqrt(diag(cov_reg8.b))



reg10.b <- plm(ln_nb_journ ~ after_national, data=panel_robust_2,
               model ="within",effect = "twoways")
cov_reg10.b <- vcovHC(reg10.b, type = "HC1")
robust.se_reg10.b <- sqrt(diag(cov_reg10.b))




reg11.b <- plm(ln_av_payroll_cst ~ after_national, data=panel_robust_2,
               model ="within",effect = "twoways")
cov_reg11.b <- vcovHC(reg11.b, type = "HC1")
robust.se_reg11.b <- sqrt(diag(cov_reg11.b))




stargazer(reg1.b,reg3.b,reg5.b,reg8.b,reg10.b,reg11.b,
          se=list(robust.se_reg1.b,robust.se_reg3.b,robust.se_reg5.b,
                  robust.se_reg8.b,robust.se_reg10.b,robust.se_reg11.b),
          column.labels = c("Advertising revenues","(Listed) Ad price","Subscription price",
                            "Share of subscribers","Number of journalists","Newshole"),type="text",
          add.lines=list(c('Newspaper fixed effects', 'Yes', 'Yes', 'Yes', 'Yes', 'Yes','Yes'),
                         c('Year fixed effects', 'Yes', 'Yes', 'Yes', 'Yes', 'Yes', 'Yes')))

```



#### Prueba 4

```{r}



## Table D.4: Robustness check: Focusing on 1964-1971




panel_robust_3 <-datos %>% filter(year >= 1964 & year <= 1971) %>% 
  pdata.frame(index=c("id_news","year"))



reg1.c <- plm(ln_ra_cst2 ~ after_national, data=panel_robust_3,
              model ="within",effect = "twoways")
cov_reg1.c <- vcovHC(reg1.c, type = "HC1")
robust.se_reg1.c <- sqrt(diag(cov_reg1.c))


reg3.c <- plm(ln_ads_p4_cst ~ after_national, data=panel_robust_3,
              model ="within",effect = "twoways")
cov_reg3.c <- vcovHC(reg3.c, type = "HC1")
robust.se_reg3.c <- sqrt(diag(cov_reg3.c))


reg5.c <- plm(ln_ps_cst ~ after_national, data=panel_robust_3,
              model ="within",effect = "twoways")
cov_reg5.c <- vcovHC(reg5.c, type = "HC1")
robust.se_reg5.c <- sqrt(diag(cov_reg5.c))



reg8.c <- plm(ln_qs_s ~ after_national, data=panel_robust_3,
              model ="within",effect = "twoways")
cov_reg8.c <- vcovHC(reg8.c, type = "HC1")
robust.se_reg8.c <- sqrt(diag(cov_reg8.c))



reg10.c <- plm(ln_nb_journ ~ after_national, data=panel_robust_3,
               model ="within",effect = "twoways")
cov_reg10.c <- vcovHC(reg10.c, type = "HC1")
robust.se_reg10.c <- sqrt(diag(cov_reg10.c))




reg11.c <- plm(ln_av_payroll_cst ~ after_national, data=panel_robust_3,
               model ="within",effect = "twoways")
cov_reg11.c <- vcovHC(reg11.c, type = "HC1")
robust.se_reg11.c <- sqrt(diag(cov_reg11.c))




stargazer(reg1.c,reg3.c,reg5.c,reg8.c,reg10.c,reg11.c,
          se=list(robust.se_reg1.c,robust.se_reg3.c,robust.se_reg5.c,
                  robust.se_reg8.c,robust.se_reg10.c,robust.se_reg11.c),
          column.labels = c("Advertising revenues","(Listed) Ad price","Subscription price",
                            "Share of subscribers","Number of journalists","Newshole"),type="text",
          add.lines=list(c('Newspaper fixed effects', 'Yes', 'Yes', 'Yes', 'Yes', 'Yes','Yes'),
                         c('Year fixed effects', 'Yes', 'Yes', 'Yes', 'Yes', 'Yes', 'Yes')))

```




# **Análisis adicional**

## Diferencias en Diferencias en Diferencias

```{r}


panel_DDD <-datos %>% mutate(after = if_else(year>=1967,1,0)) %>% 
  pdata.frame(index=c("id_news","year"))



reg1.d <- plm(ln_ra_cst2 ~ national + Had + after + national*Had + Had*after +
                after_national + after_national*Had, data=panel_DDD,
              model ="within",effect = "twoways")
cov_reg1.d <- vcovHC(reg1.d, type = "HC1")
robust.se_reg1.d <- sqrt(diag(cov_reg1.d))


reg3.d <- plm(ln_ads_p4_cst ~ national + Had + after + national*Had + Had*after +
                after_national + after_national*Had, data=panel_DDD,
              model ="within",effect = "twoways")
cov_reg3.d <- vcovHC(reg3.d, type = "HC1")
robust.se_reg3.d <- sqrt(diag(cov_reg3.d))


reg5.d <- plm(ln_ps_cst ~ national + Had + after + national*Had + Had*after +
                after_national + after_national*Had, data=panel_DDD,
              model ="within",effect = "twoways")
cov_reg5.d <- vcovHC(reg5.d, type = "HC1")
robust.se_reg5.d <- sqrt(diag(cov_reg5.d))



reg8.d <- plm(ln_qs_s ~ national + Had + after + national*Had + Had*after +
                after_national + after_national*Had, data=panel_DDD,
              model ="within",effect = "twoways")
cov_reg8.d <- vcovHC(reg8.d, type = "HC1")
robust.se_reg8.d <- sqrt(diag(cov_reg8.d))



reg10.d <- plm(ln_nb_journ ~ national + Had + after + national*Had + Had*after +
                 after_national + after_national*Had, data=panel_DDD,
               model ="within",effect = "twoways")
cov_reg10.d <- vcovHC(reg10.d, type = "HC1")
robust.se_reg10.d <- sqrt(diag(cov_reg10.d))




reg11.d <- plm(ln_av_payroll_cst ~ national + Had + after + national*Had + Had*after +
                 after_national + after_national*Had, data=panel_DDD,
               model ="within",effect = "twoways")
cov_reg11.d <- vcovHC(reg11.d, type = "HC1")
robust.se_reg11.d <- sqrt(diag(cov_reg11.d))




stargazer(reg1.d,reg3.d,reg5.d,reg8.d,reg10.d,reg11.d,
          se=list(robust.se_reg1.d,robust.se_reg3.d,robust.se_reg5.d,
                  robust.se_reg8.d,robust.se_reg10.d,robust.se_reg11.d),
          column.labels = c("Advertising revenues","(Listed) Ad price","Subscription price",
                            "Share of subscribers","Number of journalists","Newshole"),type="text",
          add.lines=list(c('Newspaper fixed effects', 'Yes', 'Yes', 'Yes', 'Yes', 'Yes','Yes'),
                         c('Year fixed effects', 'Yes', 'Yes', 'Yes', 'Yes', 'Yes', 'Yes')))


```











